【裁判字號】    97,審訴,2996
【裁判日期】    970923
【裁判案由】    偽造文書等
【裁判全文】
臺灣高雄地方法院刑事判決            97年度審訴字第2996號
公  訴  人  臺灣高雄地方法院檢察署檢察官
被      告  甲○○
上列被告因偽造文書等案件，經檢察官提起公訴（97年度偵字第
11988 號），被告於本院準備程序進行中，就被訴犯罪事實為有
罪之陳述，經本院告知簡式審判程序意旨，並聽取公訴人及被告
之意見後，本院合議庭裁定由受命法官獨任依簡式審判程序審理
，判決如下：
    主  文
甲○○犯行使偽造私文書罪，累犯，處有期徒刑參月，如易科罰
金，以新臺幣壹仟元折算壹日；未扣案之申請書上所偽簽之「乙
○○○」署名貳枚，均沒收之。又犯詐欺取財罪，累犯，處有期
徒刑參月，如易科罰金，以新臺幣壹仟元折算壹日。應執行有期
徒刑肆月，如易科罰金，以新臺幣壹仟元折算壹日；未扣案之申
請書上所偽簽之「乙○○○」署名貳枚，均沒收之。
    事  實
一、甲○○前因違反動產擔保交易法案件，經臺灣高雄地方法院
    判處有期徒刑2月，於民國96年6月1 日易科罰金執行完畢。
    竟不知悔改，因受乙○○○委託代辦自小客車過戶手續，而
    取得乙○○○之身分證影本，竟基於意圖為自己不法之所有
    及行使偽造私文書之犯意，未經乙○○○之同意或授權，於
    97年2 月5 日，持乙○○○之身分證影本，在高雄市○○區
    ○○路690 號「三星行動館」，向店員取得中華電信股份有
    限公司3G影音行動電話業務申請書後，在新客戶簽章欄及立
    契約人欄內偽造「乙○○○」之署名共2 枚，再行使交由不
    知情之店員向中華電信股份有限公司申請0000000000號行動
    電話門號，致該店服務人員交付前揭門號之SIM 卡1 張，並
    使中華電信股份有限公司陷於錯誤，於核准前揭門號之SIM
    卡使用，足生損害於乙○○○及中華電信股份有限公司對於
    行動電話使用人管理、收帳及主管機關對於身分證管理之正
    確性。嗣乙○○○於97年2 月18日接獲中華電信股份有限公
    司租用電話確認函始悉上情，並報警查獲。
二、案經乙○○○訴由高雄市政府警察局小港分局移請台灣高雄
    地方法院檢察署檢察官偵查起訴。
    理  由
一、本件被告甲○○所犯為死刑、無期徒刑或最輕本刑為3 年以
    上有期徒刑以外之罪，其於準備程序中就被訴事實為有罪之
    陳述，經法官告知簡式審判程序之旨，並聽取公訴人及被告
    之意見後，依刑事訴訟法第273 條之1 第1 項規定，裁定由
    受命法官獨任進行簡式審判程序，合先敘明。
二、上揭犯罪事實業據被告坦承不諱，核與證人即告訴人乙○○
    ○於警詢及偵訊之證述、證人郭芝燕於偵訊中之證述情節相
    符，復有中華電信股份有限公司3G影音行動電話業務申請書
    在卷可稽，本件事證明確，被告自白堪認與事實相符，應論
    罪科刑。
三、核被告所為，係犯刑法第216 條、第210 條之行使偽造私文
    書罪、同法第339 條第1 項之詐欺取財罪。被告偽造署名之
    行為，係偽造私文書之階段行為；被告偽造私文書後復持以
    行使，其偽造私文書之低度行為，則為行使之高度行為所吸
    收，均不另論罪。被告所犯行使偽造私文書、詐欺取財罪間
    ，行為互殊、異名有異，應分論併罰。又被告前曾犯動產擔
    保交易法案件，經本院判處有期徒刑2 月，於96年6 月1日
    易科罰金執行完畢等情，有台灣高等法院被告前案紀錄表、
    刑案資料查註紀錄表在卷可憑，被告於刑之執行完畢後5 年
    內因故意再犯本件，應依刑法第47條第1 項規定，論以累犯
    ，並各加重其刑。爰審酌被告正值青壯，竟不思以正當方式
    獲取財務，行使所偽造之私文書、詐欺致被害人乙○○○受
    有財產上之損害並影響中華電信股份有限公司對行動電話之
    使用管理之正確性，破壞法律秩序，行為實有不當，素行非
    佳，業如前述，惟念其犯後坦承犯行，態度良好，及其犯罪
    手段，所獲利益，犯罪動機、目的、生活狀況等一切情狀，
    量處如主文所示之刑，並審酌上情，諭知易科罰金之折算標
    準，及定其應執行刑。
四、末查，未扣案之申請書上所偽簽之「乙○○○」署名2 枚，
    應依刑法第219 條規定，宣告沒收之。
據上論斷，應依刑事訴訟法第273 條之1 第1 項、第299 條第1
項前段、第310 條之2 ，刑法第216 條、第210 條、第339 條第
1 項、第47條第1 項、第41條第1 項前段、第51條第5 款、第21
9 條，刑法施行法第1 條之1 ，判決如主文。
本案經檢察官吳正中到庭執行職務。
中    華    民    國    97    年    9     月    23    日
                  刑事第七庭  法  官   吳金芳
以上正本證明與原本無異。
如不服本判決，應於收受本判決後10日內向本院提出上訴書狀，
其未具體敘述理由者，應於上訴期間屆滿後20日內，向本院補提
上訴理由書狀（須按他造當事人之人數附繕本，勿逕送上級法院
）。
中    華    民    國    97    年    9     月    23    日
                              書記官   許珈綺
附錄本判決論罪科刑法條：
中華民國刑法第216條
（行使偽造變造或登載不實之文書罪）
行使第 210 條至第 215 條之文書者，依偽造、變造文書或登載
不實事項或使登載不實事項之規定處斷。
中華民國刑法第210條
（偽造變造私文書罪）
偽造、變造私文書，足以生損害於公眾或他人者，處 5 年以下有
期徒刑。
中華民國刑法第339條
（普通詐欺罪）
意圖為自己或第三人不法之所有，以詐術使人將本人或第三人之
物交付者，處5 年以下有期徒刑、拘役或科或併科1 千元以下罰
金。
以前項方法得財產上不法之利益或使第三人得之者，亦同。
前二項之未遂犯罰之。


司法院資訊處製作；財團法人民間司法改革基金會備份。
